臺灣板橋地方法院刑事判決　　　　　　　　　　　　　九十三年度訴字第九五七號
　　公　訴　人　臺灣板橋地方法院檢察署檢察官
　　被　　　告　甲○○
右列被告因毒品危害防制條例案件，經檢察官提起公訴（九十三年度核退毒偵字第四
二九號），本院改依簡式審判程序，判決如左：
    主  文
甲○○施用第一級毒品，累犯，處有期徒刑拾月。扣案之第一級毒品海洛因肆包（合
計淨重參點零柒公克）沒收銷燬之。
    事  實
一、甲○○前有違反麻醉藥品管理條例及毒品危害防制條例施用毒品罪等前科多次，
    其中曾因施用第二級毒品案件，經本院先後以八十七年度毒聲字第一七五號、第
    二五五七號裁定送觀察、勒戒後，均無繼續施用毒品之傾向，經臺灣板橋地方法
    院檢察署檢察官分別於民國八十七年七月二十七日，以八十七年度偵字第一Ｏ五
    七六號及同年十一月六日、三十日先後以八十七年度偵字第一八Ｏ六八號、八十
    七年度偵字第二五Ｏ四Ｏ號（同為八十七年度毒聲字第二五五七號）為不起訴處
    分確定。復因連續施用第二級毒品安非他命案件，由檢察官提起公訴，經臺灣高
    等法院於九十年三月二十一日以九十年上易字第五六○號判決判處有期徒刑六月
    確定。再因施用第一級毒品海洛因、第二級毒品安非他命案件，經本院以九十一
    年度毒聲字第二一四號裁定令入戒治處所施以強制戒治，並由臺灣板橋地方法院
    檢察署檢察官以九十一年度毒偵字第一二號聲請簡易判決處刑，本院於九十一年
    十一月二十九日以九十一年度易字第一八六六號判決判處有期徒刑九月，於同年
    十二月二十六日確定，後因違反槍砲彈藥刀械管制條例案件，經臺灣臺北地方法
    院於九十二年二月二十六日以九十一年度簡字第三六一○號判決判處有期徒刑三
    月確定，本院以九十二年度聲字第七九四號裁定甲○○前開二罪應執行有期徒刑
    十月，並於九十三年三月七日縮刑期滿執行完畢出監。詎其猶不知悔改，未戒除
    毒癮，五年內再於九十三年三月二十三日夜間某時，在臺北縣中和市興南夜市旁
    之車內，以將毒品海洛因、安非他命放在玻璃球內一起燒烤的方式，同時施用第
    一級毒品海洛因及第二級毒品安非他命一次，嗣於同月二十四日十一時許，在臺
    北縣鶯歌鎮○○街二十巷口為警查獲，並當場扣得海洛因四小包（合計淨重計三
    點Ｏ七公克）。
二、案經臺北縣政府警察局三峽分局報告臺灣板橋地方法院檢察署檢察官偵查起訴。
    本院於準備程序進行中，被告就被訴事實為有罪之陳述，經告知被告簡式審判程
    序之旨，並聽取當事人之意見後，裁定進行簡式審判程序。
    理  由
一、右揭事實，業據被告甲○○於本院準備程序及審理中坦承不諱，而其於九十三年
    三月二十四日為警查獲時所採集尿液檢體送驗結果，確呈鴉片類及安非他命類陽
    性反應，此有臺灣檢驗科技股份有限公司九十三年四月六日濫用藥物尿液檢驗報
    告乙紙（見臺灣板橋地方法院檢察署九十三年度核退毒偵字第四二九號卷第三十
    三頁）附卷可佐；再被告前開為警查獲時所扣得之白粉四小包屬第一級毒品海洛
    因成分乙節，經警初步鑑驗為第一級毒品海洛因，且經法務部調查局檢驗結果，
    初步鑑驗報告書、法務部調查局九十三年五月三日調科壹字第○六○○○八二○
    七號鑑定通知書各乙紙（見臺灣板橋地方法院檢察署九十三年度核退毒偵字第四
    二九號卷第二十四頁、臺灣板橋地方法院檢察署九十三年度毒偵字第一六五六號
    卷第二十七頁）在卷可稽。足見被告所為自白與事實相符，而得採為認定之依據
    。次查，被告甲○○前因連續施用第二級毒品安非他命案件，由檢察官提起公訴
    ，經臺灣高等法院於九十年三月二十一日以九十年上易字第五六○號判決判處有
    期徒刑六月確定。再因施用第一級毒品海洛因、第二級毒品安非他命案件，經本
    院以九十一年度毒聲字第二一四號裁定令入戒治處所施以強制戒治，並由臺灣板
    橋地方法院檢察署檢察官以九十一年度毒偵字第一二號聲請簡易判決處刑，本院
    於九十一年十一月二十九日以九十一年度易字第一八六六號判決判處有期徒刑九
    月，於同年十二月二十六日確定等情，有臺灣板橋地方法院檢察署聲請簡易判決
    處刑書、刑案查註紀錄表、臺灣高等法院被告全國前案紀錄表及本院九十一年度
    易字第一八六六號判決書各乙件在卷足憑，被告甲○○五年內再犯本件施用第一
    級、第二級毒品犯行之事證明確，被告犯行洵堪認定。
二、核被告甲○○所為，係犯毒品危害防制條例第十條第一項、第二項之施用第一級
    毒品海洛因罪及第二級毒品安非他命罪，又被告施用前非法持有第一級、第二級
    毒品及施用後非法持有第一級毒品之低度行為，均已為施用之高度行為所吸收，
    不另論罪。再被告將第一級毒品海洛因及第二級毒品安非他命同置於玻璃球內一
    起燒烤吸食，係以一行為同時觸犯構成要件不相同之罪名，為想像競合犯，應依
    刑法第五十五條之規定，從一重之施用第一級毒品罪處斷；查被告既僅坦稱其係
    將第一、二級毒品同時置入玻璃球內一起施用，而否認有將二種毒品分開施用，
    復查無其他積極證據證明被告有分別施用之行為，故公訴意旨認被告所犯上開二
    罪，犯意各別，行為互殊，觸犯構成要件相異之罪名，應予分論併罰乙節，容有
    未洽，併此陳明。又被告甲○○有如事實欄所示之前科犯行，有臺灣高等法院被
    告全國前案紀錄表一件附卷可稽，其於有期徒刑執行完畢五年內再犯本件有期徒
    刑以上之罪，為累犯，應依法加重其刑。爰審酌被告前已有數次施用毒品而送勒
    戒及強制戒治紀錄，竟又為本件犯行，顯見戒除毒癮之意志薄弱，惟念其犯行係
    戕害自身，對社會治安之危害尚非甚鉅，暨其犯後坦承犯行之態度等一切情狀，
    量處如主文所示之刑。
三、扣案之白色粉末四小包（合計淨重三點○七公克），經法務部調查局鑑定確含第
    一級毒品海洛因成分，有該局九十三年五月三日調科壹字第○六○○○八二○七
    號鑑定通知書一份在卷可憑，此查獲之毒品，不問屬於犯人與否，應依毒品危害
    防制條例第十八條第一項前段規定宣告沒收銷燬之。
四、如不服本判決，得自收受送達之翌日起十日內向本院提出上訴狀（須附繕本）。
據上論斷，應依刑事訴訟法第二百七十三條之一第一項、第二百九十九條第一項前段
、第三百十條之二、第四百五十四條，毒品危害防制條例第十條第一項、第二項、第
十八條第一項前段，刑法第十一條前段、第四十七條、第五十五條，判決如主文。
本案經檢察官李俊彥提起公訴，檢察官張云綺到庭執行職務。
中　　　華　　　民　　　國　　　九十三　　　年　　　七　　月　二十六　　日
                                      臺灣板橋地方法院刑事第八庭
                                          法　官  連 育 群
右正本證明與原本無異。
如不服本判決，應於判決送達後十日內，向本院提出上訴狀。
                                          書記官  蘇 宥 維
中　　　華　　　民　　　國　　　九十三　　　年　　　七　　月　二十六　　日
附錄本案論罪科刑法條全文：
毒品危害防制條例第十條
施用第一級毒品者，處六月以上五年以下有期徒刑。
施用第二級毒品者，處三年以下有期徒刑。
